---
title: "Solution Exercice #3, Série 5"
author: "Francis Duval"
date: "18 février 2020"
output: pdf_document
geometry: left = 8mm, right = 8mm, top = 15mm, bottom = 15mm
fontsize: 10pt
---

```{r setup, include = FALSE}
knitr::opts_chunk$set(echo = T, tidy = F)

def.chunk.hook <- knitr::knit_hooks$get("chunk")
  knitr::knit_hooks$set(chunk = function(x, options) {
    x <- def.chunk.hook(x, options)
    ifelse(options$size != "normalsize", paste0("\n \\", options$size,"\n\n", x, "\n\n \\normalsize"), x)
  }
)
```

Activer les librairies utiles.

```{r message = FALSE}
library(here)
library(tidyverse)
library(glue)
library(magrittr)
library(glmnet)
```

Lire la base de données `credit.csv`.

```{r message = FALSE}
credit <- load(here("0_data", "freMPL3.rda"))
```

## a)

```{r}
data <- freMPL3 %>% filter(ClaimAmount > 0)
```

## b)

```{r}
gamma_fit <- glm(
  ClaimAmount ~ LicAge + VehAge + Gender + MariStat + SocioCateg + DrivAge, 
  family = Gamma(link = "log"), 
  data = data, 
  offset = log(Exposure)
)

summary(gamma_fit)
```

### i)

```{r}
assure_df <- tibble(
  LicAge = 400,
  VehAge = factor(3),
  Gender = factor("Male"),
  MariStat = factor("Alone"),
  SocioCateg = factor("CSP50"),
  DrivAge = 45,
  Exposure = 1
)

as.numeric(predict(gamma_fit, newdata = assure_df, type = "response"))
```

### ii)

Cette affirmation est fort probablement fausse puisque la valeur-p associée au paramètre `DrivAge` est trop élevée.

## c)

Premièrement, créer une base de données avec seulement les variables `Exposure`, `ClaimAmount` et `DrivAge`.

```{r}
data_drv_age <- data %>% select(ClaimAmount, Exposure, DrivAge)
```

### i)

Créer une fonction qui prend en entrée la base `df` et qui renvoie la même base de données avec les `k` puissances de la variable `var`.

```{r}
ajout_puissances <- function(df, var, k) {
  if (k == 1) {
    return(df)
  }
  
  new_vars <- map_dfc(2:k, ~ df[[var]] ^ .x) %>% 
    setNames(glue("{var}_{2:k}"))
  
  res <- bind_cols(df, new_vars)
  return(res)
}
```

Ajuster le GLM gamma pour K = 1, ..., 10.

```{r}
data_drv_age_ls <- map(1:10, ~ ajout_puissances(df = data_drv_age, var = "DrivAge", k = .x))

gamma_fit_ls <- map(
  data_drv_age_ls,
  ~ glm(ClaimAmount ~ ., family = Gamma(link = "log"), data = .x, offset = log(Exposure))
)
```

Calculer l'AIC pour chaque modèle ajuster et choisir K tel que l'AIC est le plus petit.

```{r}
(AICs <- map_dbl(gamma_fit_ls, AIC))
which.min(AICs)
```

Avec le critère AIC, on choisit donc K = `r which.min(AICs)`.

### ii)

Premièrement, créer une fonction qui prend en entrée la base de données, la variable explicative et le nombre de puissances k et renvoie l'erreur quadratique moyenne de validation croisée.

```{r}
mse_2_folds_gamma <- function(df, var, k) {
  dat <- ajout_puissances(df, var, k)
  
  folds <-  seq(1, nrow(dat)) %>%
      cut(breaks = 2, labels = F) %>% 
      sample()
  
  responses_ls <- dat %>%
    mutate(folds = folds) %>% 
    group_split(folds) %>% 
    map(~ pull(., ClaimAmount))
  
  gamma_fit_ls <- map(
    1:2, 
    ~ glm(ClaimAmount ~ ., family = Gamma(link = "log"), data = dat[folds != .x, ], offset = log(Exposure))
  )
  
  predictions_ls <- map(1:2, ~ predict(gamma_fit_ls[[.x]], newdata = dat[folds == .x, ], type = "response"))
  
  res <- map2(responses_ls, predictions_ls, ~ mean((.x - .y) ^ 2)) %>% 
    flatten_dbl() %>% 
    mean()
  
  return(res)
}
```

Ensuite, ajuster les modèles pour K = 1, ..., 10 et regarder quelle valeur mène à la plus petite erreur quadratique moyenne.

```{r}
(MSEs <- map_dbl(1:10, ~ mse_2_folds_gamma(data_drv_age, var = "DrivAge", k = .x)))
which.min(MSEs)
```

Avec le critère de l'erreur quadratique moyenne de 2-validation croisée, on choisit donc K = `r which.min(MSEs)`.

## d)

```{r}

ridge_cv <- cv.glmnet(
  x = as.matrix(data[c("DrivAge", "LicAge")]), 
  y = as.matrix(data["ClaimAmount"]), 
  nfolds = 10, 
  alpha = 0, 
  family = "poisson", 
  offset = log(as.matrix(data["Exposure"]))
)

coef(ridge_cv)
ridge_cv$lambda.min
```

La valeur de lambda sélectionnée est `r ridge_cv$lambda.min`.

## e)

```{r}
ridge_cv_2 <- cv.glmnet(
  x = model.matrix(~ VehUsage - 1, data = data), 
  y = as.matrix(data["ClaimAmount"]), 
  nfolds = 20, 
  alpha = 0, 
  family = "poisson", 
  offset = log(as.matrix(data["Exposure"]))
)
```

Les valeurs des paramètres obtenus sont:

```{r}
coef(ridge_cv_2)
```
